臺灣嘉義地方法院民事判決
111年度簡上字第76號
上  訴  人  王有騰  

被  上訴人  蔡宗儒  
上列當事人間請求損害賠償等事件，上訴人對於民國111年7月26
日本院朴子簡易庭111年度朴簡字第103號第一審判決提起上訴，
本院於111年11月16日言詞辯論終結，判決如下：   
    主  文
上訴駁回。
第二審訴訟費用由上訴人負擔。
　　事  實  及  理  由
一、上訴人除援引於原審起訴主張外，茲於本院補充陳述：
　㈠關於植牙費用新臺幣(下同)17萬元部分，原審未向聖馬爾定
    醫院查詢上訴人「下顎正中中門牙缺牙」之情狀，是否確為
    被上訴人傷害行為所致有因果關係，亦未就上訴人「下顎右
    側側門牙週病」是否會因外力的影響使牙齒更為搖晃？以明
    瞭上訴人請求植牙費用17萬元有無理由。
　㈡關於精神慰撫金部分，原審未考量被上訴人的行為造成上訴
    人心靈恐慌有多大，體傷尤其是牙齒的損傷，使上訴人咬合
    能力喪失，且上訴人自從遭被上訴人毆打、辱罵及恐嚇後，
    不敢至嘉義高鐵排班計程車，原審僅判決被上訴人給付精神
    慰撫金4萬元過低，請求被上訴人應再給付精神慰撫金13萬
    元等語。
　㈢並聲明：原判決不利上訴人部分廢棄；上開廢棄部分，被上
    訴人應再給付上訴人30萬元，訴訟費用由被上訴人負擔（上
    訴狀記載關於願供擔保聲請宣告假執行部分，業據上訴人於
    準備程序撤回）。
二、被上訴人除援引於原審所述外，茲於本院補充陳述：
　　刑事案件是因當時住院，故未上訴，但其未打上訴人牙齒，
    監視器也沒有拍到等語。並聲明：如主文所示。　　　
三、本院之判斷：　　　　　　
　㈠上訴人主張民國109年4月22日晚間 7時許前往被上訴人住處
    與被上訴人前妻聊天時，被上訴人心生不滿並出言要求上訴
    人離去，然為上訴人拒絕，被上訴人一時氣憤，在公開場所
    對上訴人以臺語辱罵：「幹你娘」。見上訴人並無離去之意
　　，竟又恐嚇稱：「我要堵你，要跟你釘孤枝(單挑)」等語，
    同時以手推前胸挑釁，致上訴人因此心生恐懼，悻然離去。
    然被上訴人於翌(23)日下午1時10分許，前往嘉義高鐵站3號
    門前，與當時坐在計程車內排班候客之上訴人為前一晚所發
    生之事再起口角爭執，被上訴人因不滿上訴人之態度，竟將
    上訴人自計程車內拉出，隨即以徒手及以手持行動電話朝上
    訴人頭部、臉部及身體等多處施加毆打，致上訴人受有右側
    手腕、上肢、肩部、左側頭部、胸口、肩頰骨、上肢、手部
    多處紅腫、挫傷及下門牙搖晃等傷害，業據上訴人告訴被上
    訴人傷害等罪嫌之刑事案件中提出診斷證明書為憑。上訴人
    上訴主張對原審判決精神慰撫金 4萬元過低而不服，以及對
    原審判決駁回其請求牙齒治療費用17萬元不服等語。
　㈡關於上訴人主張被上訴人出言辱罵、恐嚇部分，未據被上訴
    人於原審或本院爭執，本院另參酌被上訴人於偵查中亦承認
    有對被上訴人辱罵「幹你娘」，以及對上訴人說「我要堵你
　　」、「釘孤枝」等語(見嘉義地檢110年度偵字第2035號卷宗
    第23頁），足認上訴人主張被上訴人出言辱罵、恐嚇等情屬
    實，且上開部分亦經本院 111年度朴簡字第26號刑事簡易判
    決被上訴人犯公然侮辱罪及恐嚇危安罪確定在案，業據本院
    調閱上開刑事卷宗核閱無誤，堪信為真實。
　㈢關於上訴人主張遭被上訴人毆打成傷部分，被上訴人於本院
    辯稱沒有打上訴人牙齒，監視器也沒有拍到等語。本院審酌
    被上訴人於上開刑事案件偵查中自承將上訴人從車內拉出來
　　，徒手打上訴人臉部等語(見嘉義地檢110年度偵字第2035號
    卷宗第23頁），另參酌上訴人提出109年4月23日之診斷證明
    書記載傷勢為「右側手腕、上肢、肩部、左側頭部、胸口、
    肩頰骨、上肢、手部多處紅腫、挫傷及下門牙搖晃」（見原
    審卷第69頁），是以，上訴人當日頭臉部確實有遭被上訴人
    毆打成傷之事實，堪予認定。
　㈣而上訴人於109年4月23日頭臉部遭被上訴人毆打成傷之事實
　　，雖經本院認定如前，然而，相隔將近兩年之久，上訴人方
    於111年4月11日至聖馬爾定醫院牙科就診，主張其「下門牙
    缺牙兩顆及下門牙右側側門牙搖晃」之現況，係肇因109年4
    月23日遭被上訴人毆打所致等語，則為被上訴人所否認，並
    以前詞置辯。是以，就「上訴人於111年4月11日牙科就診時
　　，其下門牙缺牙兩顆及下門牙右側側門牙搖晃」，與「上訴
    人於109年4月23日遭被上訴人毆打」之事，上訴人自應舉證
    證明兩者之間有因果關係存在。
　㈤上訴人請求查詢其「下顎正中中門牙缺牙」之狀況是否為被
    上訴人傷害行為所致，及「下顎右側側門牙週病」是否會因
    外力的影響使牙齒更為搖晃？經本院詢問聖馬爾定醫院：⑴
    依上訴人111年4月11日就診資料，是否能判斷其「下顎正中
    中門牙、下顎左側中門牙缺牙」，確實係就診約兩年前之外
    傷傷害所致？⑵上訴人「下顎右側側門牙牙齒搖晃」之原因
　　，是否能判斷係因牙周病所致？又，上訴人「下顎右側側門
    牙牙齒搖晃」之原因，除可能因牙周病所致外，依111年4月
    11日就診資料，是否能判斷亦可能與就診約兩年前之外傷傷
    害有關？該院函復稱：王員(即上訴人)僅於111年4月11日至
    本院牙科門診就診一次，自述其牙齒問題的外傷所致。就診
    當時的狀況為下顎正中中門牙及下顎左側中門牙缺牙、下顎
    右側側門牙牙齒搖晃。因無個案111年4月11日之前牙科就醫
    紀錄，故無法得知是否與兩年前之外傷有關聯性，另下顎右
    側側門牙牙齒搖晃係個案自述為外傷所致，但因同時有牙周
    病，亦無法判斷牙周病是否為主因等語，有該院111年9月8
    日惠醫字第1110000816號函文在卷可按（見本院卷第號57頁
　　）。
　㈥由上開函覆內容可知，上訴人111年4月11日就診時，其牙齒
    固有「下顎正中中門牙、下顎左側中門牙缺牙、下顎右側側
    門牙牙齒搖晃」之事實狀況，惟因上訴人僅在聖馬爾定牙科
    就診一次，故除了上訴人「自述」係因外傷所致以外，並無
    其他資料佐證上訴人的牙齒問題與兩年前外傷有關聯性。此
    外，本院審酌上訴人於109年4月23日遭毆打，距離其至聖馬
    爾定醫院牙科111年4月11日就診，兩者相隔約兩年之久，但
    上訴人卻未能提出遭毆打之後，其因牙齒問題而歷次前往牙
    科就診治療之相關紀錄，顯與常理不符。故上訴人主張缺牙
    及牙齒搖晃之原因，與其兩年前遭被上訴人毆打之間有因果
    關係云云，尚無足憑採。
  ㈦基上，上訴人就所主張「牙齒缺牙及搖晃」與兩年前遭被上
    訴人毆打之間，未能舉證證明兩者之間有因果關係存在，故
    上訴人主張遭被上訴人毆打，致需支出治療費用17萬元云云
　　，即無可採。上訴人另主張遭被上訴人出言辱罵、恐嚇、毆
    打等情，固經本院認定屬實，然原審已就上訴人遭辱罵、恐
    嚇及故意傷害等侵權行為事實、情節、態樣、所受傷勢等加
    以斟酌，認定上訴人精神上受有相當之痛苦，且經原審審酌
    兩造之教育程度、職業、工作收入、家庭狀況等等，並衡量
    兩造之財產狀況與經濟能力等一切情狀，認上訴人請求精神
    慰撫金以4萬元為適當，經核無不合。則上訴人主張原審判
    決精神慰撫金過低，應再給付13萬元云云，亦非可採。
四、綜上所述，本件上訴人雖主張其牙齒缺牙及搖晃問題，係因
    兩年前遭被上訴人毆打所致，但原審卻駁回其請求牙齒治療
    費用之部分，以及原審判決精神慰撫金過低等語。然本院審
    酌就牙齒缺牙及搖晃問題與兩年前傷害事件有因果關係存在
    乙事，上訴人未能舉證證明之，另外，原審就被上訴人侵害
    行為之態樣、上訴人所受損害，以及兩造教育程度、職業、
    工作收入、家庭狀況、財產狀況與經濟能力等一切情狀加以
    審酌而酌定之精神慰撫金數額，亦無不合。上訴人上訴意旨
    仍執前詞指摘原判決不當，求予廢棄改判，為無理由，應駁
    回其上訴。　　
五、本件待證事實已臻明確，兩造其餘之攻擊防禦方法及舉證，
    經本院斟酌後，認於判決結果已不生影響，爰不一一詳為論
    述。
六、據上論結，本件上訴為無理由，依民事訴訟法第436條之1第
    3項、第449條第1項、第78條，判決如主文。
中　　華　　民　　國　　111 　年　　12　　月　　7 　　日
                  民二庭審判長法　官　林中如
　　　　　　　　　            法  官  陳卿和  
　　　　　　　　　            法  官  陳婉玉
以上正本係照原本作成。
本判決不得上訴。 
中　　華　　民　　國　　111 　年　　12　　月　　7 　　日
                              書記官　林柑杏